【裁判字號】    98,交聲,1964
【裁判日期】    980608
【裁判案由】    聲明異議
【裁判全文】
臺灣臺中地方法院刑事裁定            98年度交聲字第1964號
原處分機關  交通部公路總局臺中區監理所
異  議  人  甲○○
即受處分人
上列受處分人因違反道路交通管理處罰條例案件，對於交通部公
路總局臺中區監理所民國98年5月8日所為之處分（中監違字第裁
60-JC0000000號裁決書），聲明異議，本院裁定如下：
    主    文
異議駁回。
    理    由
一、本件原處分機關交通部公路總局臺中區監理所係以：異議人
    即受處分人甲○○駕駛車牌號碼1833-LP 號自小客車，於民
    國98年2月4日10時40分許，在名間鄉○○路、虎坑巷口處，
    因「闖紅燈（直行）」違規，為南投縣政府警察局南投分局
    員警依違反道路交通管理處罰條例第53條第1 項規定當場掣
    單舉發；嗣因異議人逾應到期限申訴，經舉發單位函復後仍
    不服，本所遂於98年5月8日以中監違字第裁60-JC0000000號
    裁決書，裁處罰鍰新臺幣4,500 元整，並依同條例第63條規
    定記違規點數3點等語。
二、本件聲明異議意旨略以：異議人謂當時曾表示未住在戶籍地
    址，掣單員警告知不會寄到此處，於是以為罰單是寄至友人
    （車主）家，並向友人提醒若日後收訖罰單務須通知，然至
    今年4 月仍未收到罰單，經上網查詢後始知已逾期，而罰鍰
    金額已累計達4,500 元，爰聲明異議云云。
三、按「汽車駕駛人，行經有燈光號誌管制之交岔路口闖紅燈者
    ，處新臺幣一千八百元以上五千四百元以下罰鍰」、「汽車
    駕駛人有下列各款所列條款之ㄧ者，除依原條款處罰鍰外，
    並予記點：‧‧‧三、有第43條、第53條或第54條情形之一
    者，各記違規點數3點」道路交通管理處罰條例第53條第1項
    、第63條第1項第3款分別定有明文。又按「汽車行駛至交岔
    路口，其行進、轉彎，應遵守燈光號誌」道路交通安全規則
    第102條第1項第1款定有明文。
四、經查：異議人駕駛車牌號碼1833-LP號自小客車，於98年2月
    4 日10時40分許，在名間鄉○○路、虎坑巷口處，因「闖紅
    燈（直行）」之違規，為南投縣政府警察局南投分局員警鳴
    笛示意攔查，當場掣單舉發，並由異議人親自簽收之情事，
    有南投縣政府警察局投警交字第JC0000000 號舉發違反道路
    交通管理事件通知單、南投縣政府警察局南投分局98年4 月
    29日投投警交字第0980007100號函在卷為憑，且為異議人所
    不爭執。茲員警本其加強道路交通管理、維護交通秩序、確
    保安全之職責所為舉發，自應受到合法、正確而真正之推定
    。是以，異議人於前開時地，駕駛前開自小客車，闖越紅燈
    之違規情事，應堪認定。
五、異議人指稱當時曾向取締員警表示：「未住在戶籍地址」，
    但該員警告知：「不會寄到此處」，於是以為罰單是寄至友
    人（車主）家，卻因仍未收到罰單致未能依憑該罰單申訴，
    嗣經上網查詢始知逾期等語。然查：本件制式之舉發違反道
    路交通管理事件通知單（即異議人所謂之罰單）上載有「應
    到案日期：98年2 月19日前」及「應到案處所：台中監理所
    （站）」，且該通知單上之「收受通知聯者簽章」欄有異議
    人「甲○○」之親筆簽名，因此，異議人既是當場簽收，則
    舉發違反道路交通管理事件通知單業已合法送達。異議人自
    當知悉應於98年2 月19日前到台中監理所（站）繳交罰鍰或
    為申訴救濟，以維權利。是異議人指稱因取締員警告知「不
    會寄到此處」致其逾期申訴而遭累計高額之罰鍰云云，應屬
    異議人未詳細閱覽舉發通知單內容所致，尚無從歸責於取締
    員警或機關，而為免責之依據。
六、綜上所述，異議人確有於前開時地，駕駛車牌號碼 1833-LP
    號自小客車，闖越紅燈之違規事實，取締員警予以開單舉發
    ，於法有據，異議人既當場簽收舉發違規通知單，應依規定
    行使權利。從而，原處分機關因異議人逾期申訴，依道路交
    通管理處罰條例第53條第1 項、第63條第1項第3款、違反道
    路交通管理事件統一裁罰基準及處理細則所訂之違反道路交
    通管理事件統一裁罰基準表之規定，就異議人闖紅燈之違規
    行為裁處罰鍰新臺幣4,500元並記違規點數3點，核無違誤。
    是以，本件異議人之異議為無理由，應予駁回。
據上論斷，應依道路交通管理處罰條例第87條、道路交通案件處
理辦法第19條，裁定如主文。
中    華    民    國    98    年    6     月    8     日
                  交通法庭    法  官  高英賓
上正本證明與原本無異。
如不服本裁定，應於收受送達後5 日內向本院提出抗告狀。
                              書記官  司立文
中    華    民    國    98    年    6     月    8     日


司法院資訊處製作；財團法人民間司法改革基金會備份。
